臺灣板橋地方法院刑事判決　　　　　　　　　　　　九十三年度訴字第一四０一號
　　公　訴　人　臺灣板橋地方法院檢察署檢察官
　　被　　　告　甲○○
右列被告因違反毒品危害防制條例案件，經檢察官提起公訴（九十三年度核退毒偵字
第七九九號），本院合議庭裁定依簡式審判程序審理，本院判決如左：
    主  文
甲○○連續施用第一級毒品，累犯，處有期徒刑柒月。
扣案海洛因殘渣袋只沒收銷燬之；注射針筒貳支沒收之。
    事  實
一、甲○○前因施用毒品案件，經觀察、勒戒後認無繼續施用毒品傾向，於民國九十
    年六月二十二日釋放出所，並經臺灣宜蘭地方法院檢察署檢察官於九十年六月二
    十三日以九十年度毒偵緝字第一六九號不起訴處分確定。又因施用毒品案件，經
    臺灣宜蘭地方法院檢察署檢察官聲請裁定送強制戒治並起訴，起訴部分經臺灣宜
    蘭地方法院以九十一年度宜簡字第二十九號判決判處有期徒刑六月，如易科罰金
    以（銀元）三百元折算一日確定，並於九十二年六月八日易科罰金執行完畢（於
    本件構成累犯），戒治部分於九十一年二月十八日執行戒治，於九十一年六月二
    十七日停止戒治交付保護管束，於九十二年二月二十八日保護管束期滿執行戒治
    完畢。詎其仍未戒除毒癮，於前開勒戒或戒治期滿後之五年內復基於施用第一級
    毒品海洛因之概括犯意，自九十三年二月間起至五月七日晚上止，連續多次在臺
    北縣新莊市○○街十一巷十二號二樓住處施用第一級毒品海洛因，嗣於九十三年
    五月九日凌晨零時十五分許，在上址臺北縣新莊市○○街十一巷十二號二樓為警
    查獲，並扣得海洛因殘渣袋三只及其所有供其施用海洛因所用之注射針筒二支。
二、案經臺北縣政府警察局新莊分局報告臺灣板橋地方法院檢察署檢察官偵查起訴。
    理  由
一、訊據被告甲○○對於右揭犯罪事實均坦承不諱。再被告為警於九十三年五月九日
    凌晨二時許，採尿送驗結果，其尿液呈鴉片類嗎啡陽性反應（按施用海洛因經水
    解後呈嗎啡陽性反應）等情，亦有臺灣檢驗科技股份有限公司濫用藥物尿液檢驗
    報告一紙附卷可稽（見九十三年度核退毒偵字第七九九號偵查卷第二頁）。此外
    ，復有毒品海洛因殘渣袋三只，扣案足資佐證，而上開扣案之海洛因殘渣袋三只
    經送驗結果，確有海洛因殘留等情，亦有卷附國防部憲兵司令部刑事鑑識中心出
    具之鑑驗通知書一紙足佐（見本院卷），另有被告所有供其施用毒品海洛因所用
    之注射針筒二支等物扣案足佐。參以，被告前因施用毒品案件，經觀察、勒戒後
    認無繼續施用毒品傾向，於九十年六月二十二日釋放出所，並經臺灣宜蘭地方法
    院檢察署檢察官於九十年六月二十三日以九十年度毒偵緝字第一六九號不起訴處
    分確定。又因施用毒品案件，經臺灣宜蘭地方法院檢察署檢察官聲請裁定送強制
    戒治並起訴，起訴部分經臺灣宜蘭地方法院以九十一年度宜簡字第二十九號判決
    判處有期徒刑六月，如易科罰金以（銀元）三百元折算一日確定，並於九十二年
    六月八日易科罰金執行完畢，戒治部分於九十一年二月十八日執行戒治，於九十
    一年六月二十七日停止戒治交付保護管束，於九十二年二月二十八日保護管束期
    滿執行戒治完畢等情，復有刑案資料查註紀錄表、全國施用毒品案件紀錄表、受
    觀察勒戒人毒品及前科紀錄簡列表及臺灣高等法院被告全國前案紀錄表各一件在
    卷足參（見九十三年度核退毒偵字第七九九號偵查卷第三至六頁與本院卷）。事
    證明確，被告犯行堪以認定，應予依法論科。
二、查海洛因係屬於毒品危害防制條例第二條第二項第一款所列之第一級毒品，故核
    被告所為，係犯毒品危害防制條例第十條第一項之施用第一級毒品罪。又被告施
    用海洛因前後非法持有海洛因之低度行為，應為施用之高度行為所吸收，應僅論
    以施用之高度行為。再被告先後多次施用海洛因之犯行，時間緊接，犯罪構成要
    件相同，所犯罪名係屬同一，顯係基於概括犯意反覆為之，應依刑法第五十六條
    之規定，論以連續犯之一罪，惟被告犯後業已坦承犯行，甚有悔意，爰不加重其
    刑。查被告前因施用毒品案件，經臺灣宜蘭地方法院檢察署檢察官聲請裁定送強
    制戒治並起訴，起訴部分經臺灣宜蘭地方法院以九十一年度宜簡字第二十九號判
    決判處有期徒刑六月，如易科罰金以（銀元）三百元折算一日確定，並於九十二
    年六月八日易科罰金執行完畢等情，此有卷附臺灣高等法院被告全國前案紀錄表
    可稽，其於五年之內，再犯有期徒刑以上之本罪，為累犯，應依刑法第四十七條
    之規定加重其刑。爰審酌被告再度違反禁令，非法施用足以導致精神障礙及生命
    危險之毒品，危害身心甚鉅，且施用毒品後可能做出對於他人或社會有危害之衝
    動行為，惟被告犯罪後坦承犯行，甚有悔意，態度尚佳等一切情狀，量處如主文
    所示之刑，以資懲儆。
三、扣案之毒品海洛因殘渣袋三只，因該等海洛因殘渣與袋子有不可析離之關係，故
    前開海洛因殘渣袋三只，應依毒品危害防制條例第十八條第一項前段之規定，不
    問屬於犯人與否，就上開物品應宣告沒收銷燬之。另注射針筒二支，被告供承係
    其所有供其施用毒品海洛因所用之物，該等物品應依刑法第三十八條第一項第二
    款、第三項之規定，宣告沒收之。
四、末按「除被告所犯為死刑、無期徒刑、最輕本刑為三年以上有期徒刑之罪或高等
    法院管轄第一審案件者外，於前條第一項程序進行中，被告先就被訴事實為有罪
    之陳述時，審判長得告知被告簡式審判程序之旨，並聽取當事人、代理人、辯護
    人及輔佐人之意見後，裁定進行簡式審判程序。」刑事訴訟法第二百七十三條之
    一第一項定有明文。查本件被告所犯上開施用毒品之罪，非最輕本刑為三年以上
    有期徒刑之罪，且被告於本院九十三年九月九日審判程序進行中，復就被訴之事
    實為有罪之陳述，經告知被告簡式審判程序之旨，被告及公訴人對於本件改依簡
    式審判程序審理亦均表示無意見，本院即依前揭刑事訴訟法規定，裁定本件進行
    簡式審判程序，末此敘明。
據上論斷，應依刑事訴訟法第二百九十九條第一項前段、第二百七十三條之一第一項
，毒品危害防制條例第十條第一項、第十八條第一項前段，刑法第十一條前段、第五
十六條、第四十七條、第三十八條第一項第二款、第三項，判決如主文。
本案經檢察官李吉祥到庭執行職務。
中　　　華　　　民　　　國　　九十三　　年　　　九　　　月　  二十三    日
                          臺灣板橋地方法院刑事第十二庭
                              法　官  許必奇
右正本證明與原本無異。
如不服本判決，應於判決送達後十日內，向本院提出上訴狀。
                              書記官  金和國
中　　　華　　　民　　　國　　九十三　　年　　　九　　　月　  二十三    日
附錄：
毒品危害防制條例第十條
施用第一級毒品者，處六月以上五年以下有期徒刑。
施用第二級毒品者，處三年以下有期徒刑。
